【裁判字號】    95,易,1402
【裁判日期】    950831
【裁判案由】    毒品危害防制條例
【裁判全文】
臺灣板橋地方法院刑事判決              95年度易字第1402號
公  訴  人  臺灣板橋地方法院檢察署檢察官
被      告  甲○○
上列被告因毒品危害防制條例案件，經檢察官提起公訴（95年度
毒偵字第3940號），本院依簡式審判程序判決如下：
    主  文
甲○○施用第二級毒品，處有期徒刑月，如易科罰金，以佰
元折算壹日。扣案之安非他命淨重共計零點零伍公克沒收銷燬之
；扣案上開安非他命之外包裝袋貳只（共計重零點肆公克）、安
非他命吸食器壹組均沒收。
    事  實
一、甲○○前因施用毒品案件，經本院以94年度毒聲字第1153號
    裁定送觀察、勒戒後，因認無繼續施用毒品之傾向，而於94
    年7 月28日執行完畢釋放出所，並由臺灣板橋地方法院檢察
    署檢察官以94年度毒偵字第3505號為不起訴處分確定。詎甲
    ○○仍不知悛悔，於上開觀察、勒戒執行完畢釋放後五年內
    ，復基於施用第二級毒品安非他命之犯意，於95年5 月25日
    晚間某時，在其位於臺北縣三重市○○街14號2 樓之住處內
    ，以將安非他命粉末放入玻璃球吸食器內，再以火燒烤使其
    產生煙霧後加以吸食之方式，非法施用安非他命一次。嗣於
    95年5 月26日下午2 時許為警持搜索票在其前揭住處查獲，
    並扣得其所有之毒品安非他命殘渣袋二包（淨重共計0.05公
    克、毛重共計0.45公克）及其所有供施用毒品所用之安非他
    命吸食器一組等物。
二、案經臺北市政府警察局大安分局報請臺灣板橋地方法院檢察
    署檢察官偵查起訴。
    理  由
一、本件被告甲○○所犯係死刑、無期徒刑、最輕本刑為三年以
    上有期徒刑以外之罪，其於準備程序中就被訴事實為有罪之
    陳述，經法官告知簡式審判程序之旨，並聽取公訴人、被告
    之意見後，本院業已於95年8 月16日依刑事訴訟法第273 條
    之1 第1 項之規定，合議裁定由受命法官獨任進行簡式審判
    程序，合先敘明。
二、前揭事實業據被告甲○○於本院審理中供承不諱，而其於上
    開時、地為警查獲後所採集之尿液經送臺灣檢驗科技股份有
    限公司，以EIA 酵素免疫分析法初步檢驗，再以GC/MS 氣相
    層析質譜儀法確認檢驗結果，確均呈安非他命類陽性反應乙
    節，亦有該公司95年6 月15日、編號CH/2006/60106 號濫用
    藥物尿液檢驗報告及尿液檢體委驗單各一紙附卷可稽，並有
    其所有供施用之毒品安非他命殘渣袋二包（內含之安非他命
    粉末淨重共計0.05公克、毛重共計0.45公克）、施用毒品之
    器具安非他命吸食器一組等物扣案可資佐證；上開安非他命
    殘渣袋二包經警員以聯勤204 廠製造之煙毒品檢驗A 包試劑
    初步檢驗結果，確呈安非他命反應，復有毒品初步檢驗報告
    單及檢驗照片一幀在卷可按，被告自白既有上開證據足資補
    強，應堪信為真實。據此，本案事證明確，被告犯行堪以認
    定。
三、又被告前因施用毒品案件，經本院以94年度毒聲字第1153號
    裁定送觀察、勒戒後，因認無繼續施用毒品之傾向，而於94
    年7 月28日執行完畢釋放出所，並由臺灣板橋地方法院檢察
    署檢察官以94年度毒偵字第3505號為不起訴處分確定等情，
    有臺灣高等法院被告前案紀錄表各一份在卷可參，其再犯本
    件施用第二級毒品之罪，係於觀察、勒戒執行完畢釋放後，
    五年內再犯該條例第10條第2 項之罪，依毒品危害防制條例
    第23條第2 項規定，應逕予論罪科刑。
四、論罪科刑部分：
  (一)被告行為後，前於94年2 月2 日修正公布之刑法，已自95年
    7 月1 日起施行，其中修正後刑法第2 條之規定，乃係關於
    新舊法比較適用之準據法，其本身無關行為可罰性要件之變
    更，故於95年7 月1 日刑法修正施行後，如有涉及比較新舊
    法之問題，即應逕依修正後刑法第2 條第1 項規定，為「從
    舊從輕」之比較（最高法院95年度第8 次刑事庭會議決議意
    旨參照），合先敘明。按修正後刑法第41條第1 項前段有關
    易科罰金折算標準之規定為：「犯最重本刑為五年以下有期
    徒刑以下之刑之罪，而受六個月以下有期徒刑或拘役之宣告
    者，得以新臺幣一千元、二千元或三千元折算一日，易科罰
    金。」，而修正前同條項就易科罰金之折算標準係規定：「
    得以一元以上三元以下折算一日，易科罰金」，再依修正前
    罰金罰鍰提高標準條例第2 條（現已刪除）之規定，就其原
    定數額提高為一百倍折算一日，即係以銀元一百元、二百元
    、三百元折算一日，折算為新臺幣幣值後，則為以新臺幣三
    百元、六百元、九百元折算一日。是比較修正前後之易科罰
    金折算標準，自以行為時即修正前之規定，較有利於被告。
    據此，綜合上述各條文修正前後之比較後，適用修正前即被
    告行為時之刑法相關規定及罰金罰鍰提高標準條例第2 條規
    定，對被告並無不利之情形，是揆諸前揭刑法第2 條第1 項
    前段規定，即應適用修正前之刑法第41條第1 項前段及罰金
    罰鍰提高標準條例第2 條等規定。
  (二)按安非他命係毒品危害防制條例第2 條第2 項第2 款所稱之
    第二級毒品，核被告所為，係觸犯上開條例第10條第2 項之
    施用第二級毒品罪。被告為施用第二級毒品安非他命而持有
    之行為，為其施用之高度行為所吸收而不另論罪。
  (三)本院爰審酌被告前已有施用毒品而經觀察、勒戒之紀錄，業
    如上述，猶不知悔改而再犯本件施用第二級毒品犯行，顯見
    其戒除毒癮之意志薄弱，惟其施用毒品係自戕行為，對他人
    法益尚無具體危害，及犯罪後坦承犯行之態度等一切情狀，
    量處如主文所示之刑，並諭知如易科罰金之折算標準，以資
    懲儆。
  (四)扣案之安非他命淨重共計0.05公克係第二級毒品，不論屬於
    犯人與否，均應依毒品危害防制條例第18條第1 項前段規定
    沒收銷燬之。末按沒收依我國刑法規定，為從刑之一種，附
    屬於主刑，不生比較輕重問題，亦不容與其他刑法總則規定
    割裂適用，本件既應適用修正前刑法相關規定，業如前述，
    則沒收部分自亦應一體適用。準此，前揭扣案安非他命之外
    包裝袋二只（合計重0.4 公克）有防制毒品裸露、潮濕、便
    於攜帶之功能，與扣案之安非他命吸食器一組，均屬被告所
    有供犯本件施用毒品犯行所用之物，業據其供承在卷，揆諸
    前揭一體適用之原則，爰依修正前刑法第38條第1 項第2 款
    之規定併予宣告沒收之。
據上論斷，應依刑事訴訟法第273 條之1 第1 項、299 條第1 項
前段，毒品危害防制條例第10條第2 項、第18條第1 項前段，刑
法第11條前段、第2 條第1 項前段、修正前刑法第41條第1 項前
段、第38條第1 項第2 款，修正前罰金罰鍰提高標準條例第2 條
，判決如主文。
本案經檢察官涂永欽到庭執行職務。
中    華    民    國    95    年    8     月    31    日
                  刑事第十七庭  法  官 張紹省
以上正本證明與原本無異。
如不服本判決應於送達後十日內向本院提出上訴狀。
                                書記官 周雅玲
中    華    民    國    95    年    8     月    31    日
附錄本案論罪科刑法條全文：
毒品危害防制條例第10條第2 項
施用第二級毒品者，處三年以下有期徒刑。


司法院資訊處製作；財團法人民間司法改革基金會備份。
